臺灣基隆地方法院基隆簡易庭小額民事判決
110年度基小字第1350號
原      告  新光產物保險股份有限公司

法定代理人  吳昕紘  
訴訟代理人  林素鈴  
            黃品豪  
被      告  張智涵  

上列當事人間請求侵權行為損害賠償事件，本院於民國110年10
月18日言詞辯論終結，判決如下：
    主  文
被告應給付原告新臺幣壹萬參仟肆佰壹拾貳元，及自民國一百一
十年十月十五日起至清償日止，按年息百分之五計算之利息。
原告其餘之訴駁回。
訴訟費用新臺幣壹仟元，由被告負擔新臺幣捌佰壹拾陸元，餘由
原告負擔。
本判決原告勝訴部分得假執行，但被告如以新臺幣壹萬參仟肆佰
壹拾貳元為原告預供擔保，得免為假執行。
    事實及理由
一、被告經合法通知，未於言詞辯論期日到場，核無民事訴訟法
    第386條所列各款情形，爰依民事訴訟法第436條之23、第43
    6 條第2項、第385條第1項前段之規定，准原告訴訟代理人
    之聲請，由其一造辯論而為判決。
二、原告起訴主張：
　　原告承保車號000-0000號車（下稱系爭車輛）之車體損失險
    ，系爭車輛於民國109年12月15日17時46分許，於基隆市○○
    區○○街000號處，遭被告所駕駛之8P-2678號車，因未保持行
    車安全距離而碰撞受損。系爭車輛受損部分，原告已依保險
    契約賠付被保險人而修復系爭車輛，修復必要費用共計新臺
    幣（下同）16,442元（工資2,440元、塗裝6,572元、材料7,
    430元），爰依保險法第53條第1項、民法第184條、第191條
    之2、第196條規定，提起本件訴訟，並聲明：㈠被告應給付
    原告16,442元，及自起訴狀繕本送達之翌日起至清償日止，
    按年息百分之5計算之利息。㈡訴訟費用由被告負擔。
三、被告經合法通知未於言詞辯論期日到場，亦未提出書狀作何
    聲明或陳述。
四、本院之判斷：
  ㈠原告主張被告駕駛車號00-0000號車，於109年12月15日17時4
    6分許，於基隆市○○區○○街000號前與系爭車輛發生碰撞，致
    系爭車輛受損，原告已依約賠償被保險人上揭金額修復系爭
    車輛等事實，業據原告提出新光產物保險車險保單查詢列印
    影本、系爭車輛行車執照影本、系爭車輛受損照片影本、基
    隆市警察局道路交通事故當事人登記聯單影本、A3類道路交
    通事故調查報告表影本、九和汽車股份有限公司台北分公司
    八堵服務廠估價單原本、結帳工單原本、統一發票原本等件
    為證，且經本院依職權向基隆市警察局第二分局調取本件道
    路交通事故相關資料（見該局110年5月17日基警二分五字第
    1100207181號函附基隆市警察局第二分局第五組交辦單、A3
    類道路交通事故調查報告表）在卷可稽，堪信為真。
　㈡按汽車行駛時，駕駛人應注意車前狀況及兩車並行之間隔，
    並隨時採取必要之安全措施。道路交通安全規則第94條第3
    項前段定有明定。依前揭基隆市警察局第二分局函附之A3類
    道路交通事故調查報告表之「和解(理賠)內容」欄記載：「
    第一當事人(即被告)於上述時地，未注意安全距離不慎碰撞
    行駛於其前方之第二當事人（訴外人黃祺馭）車輛(即系爭
    車輛)，造成第二當事人車輛後保險桿受損有裂痕…」等語，
    被告及黃祺馭均於該調查報告表上簽名，依上事證，可知本
    件交通事故之發生，係因被告駕車未注意車前狀況並保持安
    全距離所致，堪認被告係有過失，被告對系爭車輛之損害應
    負侵權行為損害賠償責任。而原告已依保險契約給付系爭車
    輛之修復費用而修復系爭車輛，自得依保險法第53條規定代
    位行使對被告之損害賠償請求權。
  ㈢按因故意或過失，不法侵害他人之權利者，負損害賠償責任
    。汽車、機車或其他非依軌道行駛之動力車輛，在使用中加
    損害於他人者，駕駛人應賠償因此所生之損害，民法第184
    條第1項前段、第191條之2前段分別定有明文。次按負損害
    賠償責任者，除法律另有規定或契約因有訂定外，應回復他
    方損害發生前之原狀；第一項情形，債權人得請求支付回復
    原狀所必要之費用，以代回復原狀，民法第213條第1項、第
    3項定有明文。再按物被毀損時，被害人除得依民法第196 
    條請求賠償外，並不排除民法第213條至第215條之適用。依
    民法第196條請求賠償物被毀損所減少之價額，得以修復費
    用為估定之標準，但以必要者為限（例如：修理材料以新品
    換舊品，應予折舊）。被害人如能證明其物因毀損所減少之
    價額，超過必要之修復費用時，就其差額，仍得請求賠償（
    最高法院77年度第9次民事庭會議決議㈠參照）。查原告主張
    系爭車輛之修復費用，依上揭九和汽車股份有限公司台北分
    公司八堵服務廠估價單為16,442元（工資2,440元、塗裝6,5
    72元、材料7,430元），而系爭車輛出廠年月為108年11月，
    不知其確切之出廠日期，推定系爭車輛為108年11月15日出
    廠，而以108年11月15日為計算折舊之基準。至109年12月15
    日車禍受損之日止，依營利事業所得稅查核準則第95條第6
    款規定：「固定資產提列折舊採用定率遞減法者，以一年為
    計算單位，其使用期間未滿一年者，按實際使用之月數相當
    於全年之比例計算之，不滿一月者，以月計」之方法計算結
    果，使用之時間應以1年2月計，其車輛及附加零件已有折舊
    ，應將折舊部分予以扣除。本院依行政院所頒固定資產耐用
    年數表及固定資產折舊率之規定，自用小客車之耐用年數為
    5年，依定率遞減法每年折舊千分之369，則原告請求之修理
    費中零件費用7,430元，依上開標準計算折舊後，原告所得
    請求之零件費用為4,400元（計算式：第1年折舊值7,430元×
    0.369＝2,742元，第1年折舊後價值7,430元－2,742元＝4,688
    元，第2年折舊值4,688元×0.369×(2/12)＝288元，第2年折舊
    後價值4,688元－288元＝4,400元，元以下四捨五入，下同）
    。加計其餘不應折舊之修復金額（工資2,440元、塗裝6,572
    元），則修復系爭車輛之必要費用應為13,412元。
五、綜上，原告依侵權行為及代位之法律關係，請求被告給付13
    ,412元，及自起訴狀繕本送達被告之翌日即110年10月15日
    起至清償日止，按年息百分之5計算之利息，為有理由，應
    予准許。逾此範圍之請求，為無理由，應予駁回。
六、本件原告勝訴部分，係適用小額訴訟程序所為被告敗訴之判
    決，爰依民事訴訟法第436條之20規定，就原告勝訴部分依
    職權宣告假執行。並依職權宣告被告預供擔保得免為假執行
    。
七、訴訟費用即第一審裁判費1,000元，由被告負擔816元（計算
    式：1,000元×13,412元/16,442元＝816元），餘由原告負擔
    。
八、據上論結，本件原告之訴為一部有理由、一部無理由，依民
    事訴訟法第436條之23、第436條之19第1項、第436條之20、
    第436條第2項、第385條第1項前段、第392條第2項、第79條
    、第87條第1項判決如主文。
中    華    民    國    110    年    10   月    27    日
                  基隆簡易庭  法  官  高偉文
以上正本係照原本作成。
對於本件判決如有不服，應於收受送達後20日內向本院提出上訴
書狀，上訴於本院合議庭，並按他造當事人之人數附具繕本。
當事人之上訴，非以判決違背法令為理由不得為之，上訴狀應記
載上訴理由，表明下列各款事項：
(一)原判決所違背之法令及其具體內容。
(二)依訴訟資料可認為原判決有違背法令之具體事實。
如委任律師提起上訴者，應一併繳納上訴審裁判費。
中    華    民    國    110    年    10   月    27    日
                              書記官  蕭靖蓉